【裁判字號】    92,上訴,1643
【裁判日期】    921030
【裁判案由】    毒品危害防制條例
【裁判全文】
臺灣高等法院臺中分院刑事判決              民國九十二年度上訴字第一六四三號
    上  訴  人  臺灣彰化地方法院檢察署檢察官
    被      告  乙○○
右上訴人因被告違反毒品危害防制條例案件，不服臺灣彰化地方法院中華民國九十二
年七月二十三日第一審判決（民國九十二年度訴字第五五二號，起訴案號：臺灣彰化
地方法院檢察署民國九十二年度毒偵字第九一八號，併辦案號：九十二年度毒偵字第
一二四三、一七九七、二○一八號），提起上訴，本院判決如左：
    主      文
原判決撤銷。
乙○○連續施用第一級毒品，處有期徒刑玖月。
扣案之第一級毒品海洛因貳包（淨重分別為零點壹陸、零點壹玖公克）沒收銷燬之；
注射海洛因針筒壹支、裝海洛因塑膠袋壹個，均沒收。
    事      實
一、乙○○前因施用毒品案件，先後二次經觀察、勒戒後，均認無繼續施用毒品之傾
    向，由臺灣彰化地方法院檢察署檢察官分別於民國九十一年三月十九日、九十二
    年一月十四日，各以九十一年度毒偵字第五四八號，及九十一年度毒偵字第二一
    二四號為不起訴處分確定。詎其仍不知悔改，復基於施用第一級毒品海洛因之概
    括犯意，自九十二年二月間某日起，至同年六月二十八日凌晨三時許止，在其位
    於彰化縣埤頭鄉○○路○段六號之住處，以將海洛因摻水後置入針筒內注射之方
    式，連續施用第一級毒品海洛因多次，先後於九十二年三月二十五日十六時十分
    許，在彰化縣溪湖鎮○○路與糖友街口，九十二年四月二十四日二十三時二十五
    分許，在彰化縣埤頭鄉○○路○段六號前及九十二年六月二十八日二十時十分許
    ，在彰化縣溪湖鎮○○路一四五巷五○弄三六號屋內為警查獲，分別扣得第一級
    毒品海洛因二包（淨重○．一六公克及○．一九公克）、注射海洛因針筒一支及
    裝海洛因之塑膠袋一個。
二、案經彰化縣警察局溪湖分局報請臺灣彰化地方法院檢察署檢察官偵查起訴及聲請
    併案審理。
    理      由
一、右揭事實，業據被告乙○○於警訊、本院審理時坦承不諱，且其尿液經送驗結果
    ，確呈施用第一級毒品海洛因之陽性反應，有彰化縣衛生局九十二年三月三十一
    日煙檢字第九二○六一七號、九十二年五月十二日煙檢字第九二○八八七號、九
    十二年七月七日煙檢字第九二一三五○號煙毒尿液檢驗成績書三紙在卷可稽，另
    查扣之白色粉末二包確為第一級毒品海洛因、淨重各為○．一六公克、○．一九
    公克，亦有法務部調查局之鑑定通知書各一紙附卷足憑及注射針筒一支、裝海洛
    因之塑膠袋一個扣案可參，又被告前因施用毒品案件，先後二次經觀察、勒戒後
    ，均認無繼續施用毒品之傾向，由臺灣彰化地方法院檢察署檢察官分別於民國九
    十一年三月十九日、九十二年一月十四日，以九十一年度毒偵字第五四八號、九
    十一年度毒偵字第二一二四號為不起訴處分確定等情，亦有該不起訴處分書及刑
    案資料查註紀錄表存卷可查，事證明確，被告犯行應堪認定。
二、核被告所為，係犯毒品危害防制條例第十條第一項之施用第一級毒品罪。被告於
    施用前後持有海洛因之低度行為，應為施用之高度行為所吸收，不另論罪。其先
    後施用第一級毒品海洛因之行為時間密接、犯罪構成要件相同，顯係基於概括犯
    意為之，應依連續犯之規定論以一罪，並加重其刑；公訴意旨雖於起訴書內載被
    告僅於九十二年三月二十四日二十三時許，在彰化縣埤頭鄉○○路○段六號住處
    ，施用毒品海洛因一次，但被告尚於前開時地施用第一級毒品海洛因多次，已如
    前述，其未經起訴之部分，既與已起訴之部分有連續犯之裁判上一罪關係，本院
    自得併予審理。原審雖予被告論科，但僅就被告自九十二年三月二十二日起至同
    年四月二十四日止之犯行論處，至於從九十二年二月間某日起至同年三月二十一
    日、及同年四月二十五日至同年六月二十八日施用第一級毒品海洛因之部分則未
    及審理，尚有未洽，檢察官上訴意旨以此指摘原判決不當為有理由，應由本院將
    原判決撤銷改判，爰審酌被告犯罪之動機、手段、所生危害及犯後坦承等一切情
    狀，量處如主文第二項所示之刑，以資懲儆。扣案之海洛因二包（淨重○．一六
    公克及○．一九公克），為毒品，依法宣告沒收銷燬，另扣案之注射針筒一支、
    裝海洛因之塑膠袋一個，被告供稱為其所有，且係供犯罪所用之物，併予依法宣
    告沒收。
三、據上論斷，應依刑事訴訟法第三百六十九條第一項前段、第三百六十四條、第二
    百九十九條第一項前段，毒品危害防制條例第十條第一項、第十八條第一項前段
    ，刑法第十一條前段、第五十六條、第三十八條第一項第二款，判決如主文。
本案經檢察官甲○○到庭執行職務。
中      華      民      國      九十二     年     十      月    三十    日
                                  臺灣高等法院臺中分院刑事第二庭
                                        審判長法  官  羅  禮  政
                                              法  官  蔡  聰  明
                                              法  官  陳  欣  安
右正本證明與原本無異。
如不服本判決應於收受送達後十日內向本院提出上訴書狀，其未敘述上訴之理由者並
得於提起上訴後十日內向本院補提理由書（均須按他造當事人之人數附繕本）。
                                              書記官  紀  美  鈺
中      華      民      國      九十二     年     十      月   三十一   日
                                                                        Ｉ


司法院資訊處製作；財團法人民間司法改革基金會備份。
